臺灣桃園地方法院民事裁定
111年度破字第4號
聲  請  人  徐崇榮  


相  對  人  漢陽全球商貿有限公司

上列聲請人聲請宣告破產事件，本院裁定如下：
   主  文
聲請駁回。
聲請程序費用由聲請人負擔。 
   理  由
一、法人之財產不能清償債務時，董事應即向法院聲請破產。民
    法第35條第1項定有明文。另依公司法第113條準用同法第79
    條、第89條第1項規定，公司之清算，以全體股東為清算人
    。但本法或章程另有規定或經股東決議，另選清算人者，不
    在此限。公司財產不足清償其債務時，清算人應即聲請宣告
    破產。本件聲請，聲請狀上當事人欄只有記載徐崇榮的年籍
    ，撰狀人跟具狀人欄也都是由徐崇榮蓋章，然聲請狀的內容
    表明「請准裁定聲請人徐崇榮即漢陽全球商貿有限公司破產
    」、「聲請人經營空運進出口生意…因前任負責人逃漏報稅
    款金額過大」、「繼續提起訴訟主張對前任負責人814,421,
    212元之債權」等語，但公司才有負責人，自然人是沒有負
    責人的，顯然，徐崇榮是秉持著我國國民法律情感當中「朕
    即公司」的法則在寫這份聲請狀，所以分不清楚公司跟負責
    人在法律上有什麼不同。本院綜合聲請狀的內容與格式，整
    體觀察以探求其真意，聲請狀的當事人欄既然記載徐崇榮的
    年籍，撰狀人跟具狀人欄也都是由徐崇榮蓋章，則本件聲請
    的聲請人就是徐崇榮；其聲請事項之聲明既然提及漢陽全球
    商貿有限公司（下稱漢陽公司）負債無法清償、更屢屢提及
    前任負責人，則本件宣告破產事件的相對人即債務人就是漢
    陽公司。　　
二、聲請意旨略以：相對人經營空運進出口生意，因前任負責人
    逃漏報稅款金額過大，以致無法維持，雖與前任負責人打官
    司，未料勝訴後所獲賠償金額新臺幣（下同）462萬5,000元
    即為行政執行署扣押抵付欠稅。本擬儘量努力掙扎，繼續提
    起訴訟主張對前任負責人8億1,442萬1,212元之債權，期能
    償還各債權人，然而每次官司費用及累計漏稅金額及利息，
    負擔履行已感困難，且時日已久，至民國111年4月15日止負
    債已達8億2,875萬5,069元。惟相對人已無可供償還債務之
    財產，確已無清償能力，擬依破產法第57條規定，聲請准予
    裁定宣告相對人破產，以便早日清理債務等語。
三、破產，對債務人不能清償債務者，宣告之，為破產法第57條
    所明定。又依同法第148條規定之旨趣，除債務人之財產不
    敷清償破產財團之費用及財團之債務外，尚難認無宣告破產
    之實益。是以法院就破產之聲請，應依職權為必要之調查，
    倘債務人確係毫無財產可構成破產財團，或債務人之財產不
    敷清償破產財團之費用及財團之債務，無從依破產程序清理
    其債務時，始得以無宣告破產之實益，裁定駁回聲請（最高
    法院86年度台抗字第479號裁定意旨參照）。
四、經查，本件聲請人雖執前詞，聲請宣告相對人破產，卻也表
    明相對人沒有財產，則相對人無從依破產程序清理其債務，
    無宣告破產之實益，本件聲請為無理由，應予駁回。
五、綜上所述，聲請人之聲請為無理由，爰裁定如主文。　
中　　華　　民　　國    111   年    4     月    25    日
                  民事第一庭  法  官  孫健智
正本係照原本作成。
如不服本裁定應於送達後10日內向本院提出抗告狀，並應繳納抗
告費新台幣1000元。　　　　　　　　　
中　　華　　民　　國　　111 　年　　4 　　月　　26　　日
                              書記官  鄧竹君